【裁判字號】    89,易,1029
【裁判日期】    890808
【裁判案由】    詐欺
【裁判全文】
臺灣桃園地方法院刑事判決                        八十九年度易字第一二九號
    公  訴  人    臺灣桃園地方法院檢察署檢察官
    被      告    甲○○
    選任辯護人    乙○○
右列被告因詐欺案件，經檢察官提起公訴（八十八年度偵字第一八０九一號），本院
判決如左：
        主  文
甲○○無罪。
        理  由
一、公訴意旨略以如附件起訴書所載。
二、按犯罪事實應依證據認定之，無證據不得推定其犯罪事實，又不能證明被告犯罪
    者，應諭知無罪之判決，刑事訴訟法第一百五十四條、第三百零一條第一項定有
    明文。所謂認定犯罪事實之證據，係指足以認定被告確有犯罪行為之積極證據而
    言，該項證據自須適合於被告犯罪事實認定，始得採為斷罪資料。又苟未能發現
    相當證據，或證據不足以證明，自不能以推測或擬制之方法，以為裁判基礎，亦
    分別有最高法院二十九年度上字第三一０五號及同院四十年度台上字第八六號判
    例意旨可資參照。按刑法第三百三十九條第一項詐欺罪之成立，以意圖為自己或
    第三人不法之所有，施用欺罔之詐術手段，使人陷於錯誤而將本人或第三人之物
    交付為要件。
三、訊據被告甲○○固坦承委託告訴人加工，及所簽發之票據無法兌現之事實，惟矢
    口否認有何詐欺情事，辯稱：因所經營之公司，發生不可預期之生意糾紛，導致
    公司損失甚鉅，預期可收取之金錢無法收取，導致公司資金週轉不靈，並非故意
    詐欺等語。
四、經查：（一）被告所經營龍瑋布業企業有限公司，因與客戶香港嘉龍針織製衣公
    司發生糾紛，嘉龍公司以產品有瑕疵為由，取消訂單並拒付押匯美金，合計被告
    損失約新台幣（下同）三百七十八萬四千一百十六元，此有嘉龍公司取消訂單之
    傳真及聯邦銀行往來電文可資佐證。（二）被告委託長碇企業公司加工之布匹有
    瑕疵且交貨期延誤而無法出貨，致公司遭客戶扣款四百二十五萬四百四十二元，
    此有龍瑋公司致長碇企業公司存證信函可稽；此外，被告委託提威工業股份有限
    公司所加工之布匹品質不良，致被告公司遭客戶扣款四十萬元，有雙方協議書可
    憑。可知被告因委託之下游工廠加工所產生之瑕疵，而發生巨大之損失。（三）
    被告於八十八年五月至七月間，仍然繼續兌現所開出支票達三千五百四十三萬六
    千二百九十九元，此有華南商業銀行存款往來明細表可稽，被告之公司因資金週
    轉不靈，於八十八年八月二十七日始遭華南商業銀行拒絕往來，被告如有詐欺之
    意圖，何必讓如此多之票據兌現，其大可於八十八年五月初即讓票據拒絕往來。
    （四）被告所開具予告訴人之支票發票日雖為九月二日，實質上係於六月底所簽
    發，此為告訴人與被告所認，當時被告經濟狀況甚好，並無資金週轉不良之情形
    ，且票據繼續兌現，可知被告委託告訴人加工及簽發票據時，被告之經濟狀況很
    好，故被告並無為自己不法所有之意圖。綜上所述，被告依照生意往來約定委託
    告訴人加工，並簽發票據予告訴人作為代價，事後因被告所經營之公司發生不可
    預期之生意糾紛，導致資金週轉不靈，顯非被告所能預期，難以遽認被告於委託
    告訴人加工即有詐欺故意及不法意圖。是本件純屬民事糾葛，顯與前開詐欺罪構
    成要件未合，告訴人宜另循民事訴訟程序救濟之。此外復查無其他積極證據足資
    證明被告有詐欺犯行，自不能證明被告犯罪，應為無罪之諭知。據上論斷，應依
    刑事訴訟法第三百零一條第一項，判決如主文。
本案經檢察官魏雯祈到庭執行職務。
中      華      民      國      八十九     年      八      月     八    日
                                   台灣桃園地方法院刑事第二庭
                                       法  官  張  益  銘
右正本證明與原本無異。
如不服本判決，應於判決送達後十日內向本院提出上訴狀( 應附繕本 )，上訴於
臺灣高等法院。
                                    書記官   黃文琪
中        華        民        國   八十九   年   八   月    十一    日


司法院資訊處製作；財團法人民間司法改革基金會備份。
